台灣彰化地方法院刑事判決　　　　　　　　　　　　　九十一年度易字第五四七號
　　公　訴　人　臺灣彰化地方法院檢察署檢察官
　　被　　　告　丙○○
　　被　　　告　戊○○
右列被告等因恐嚇取財案件，經檢察官提起公訴（八十九年度偵字第八一二九號），
本院判決如左：
    主  文
丙○○連續幫助意圖為自己不法之所有，以恐嚇使人將本人之物交付，處有期徒刑伍
月，如易科罰金，以參佰元折算壹日。
戊○○連續幫助意圖為自己不法之所有，以恐嚇使人將本人之物交付，處有期徒刑陸
月，如易科罰金，以參佰元折算壹日。
    事  實
一、丙○○基於幫助犯罪之概括犯意，由丙○○分別於民國（下同）八十九年二月二
    十五日、八十九年二月二十九日、八十九年三月一日，在第一銀行大雅分行開設
    帳號為00000000000號之帳戶、在華僑銀行北台中辦事處開設帳號為
    0000000000000號之帳戶以及在彰化銀行北台中分行開設帳號為0
    0000000000000號之帳戶後，再分別於上揭開設帳戶之隔日即八十
    九年二月二十六日、同年三月一日及同年三月二日，在台中縣大雅鄉○○路與雅
    環路口處，將上開帳戶之存摺、提款卡及印章，以每本新台幣（下同）一千元之
    代價，出售予在報紙上刊登購買存摺廣告之戊○○。而戊○○亦基幫助犯罪之概
    括犯意，於購得上開帳戶之存摺、提款卡及印章後之二、三日，在高速公路中清
    交流道出口處，再以每本二千元之代價，轉售予不知姓名、年籍之成年男子。而
    有竊車勒贖集團，於八十九年一月十五日零時三十分許在彰化縣彰化市○○路○
    段二二號前、同年三月二十一日晚上在彰化縣彰化市○○路○段六０五號前、同
    年三月二十二日晚上在彰化縣彰化市○○路○段「富山日本料理店」前，連續竊
    取丁○○所有牌照號碼為ＱＣ─八八八八號、乙○○所有牌照號碼為ＮＲ─一二
    五六號、甲○○所有牌照號碼為Ｂ五─七九五五號自用小客車後，分別於同年三
    月十五日十一時許、同年三月二十二日零時四十分許、同年三月二十三日一時許
    向車主恐嚇稱：要將贖款匯入指定帳戶，始能取回該車，否則要將該車解體等語
    ，丁○○、乙○○、甲○○心生畏懼，因而分別於八十九年三月十五日匯款五萬
    元、同年月二十二日匯款五萬元、同年月三月二十三日匯款八萬六千元至丙○○
    上開帳戶內，始取回上述車輛。嗣於八十九年三月二十四日十五時十五分許，被
    告丙○○前往台中市○○路○段六號彰化銀行台中分行辦理掛失存摺手續時，為
    警當場查獲而知悉上情，再循線查獲戊○○。
二、案經彰化縣警察局彰化分局報請台灣彰化地方法院檢察署檢察官偵查起訴。
      理  由
一、右揭犯罪事實，業據被告丙○○、戊○○於本院審理時供承不諱，互核被告二人
    供認之情節均相符，復有第一商業銀行開戶印鑑卡、彰化銀行開戶印鑑卡、華僑
    銀行印鑑卡影本、自由時報八十九年三月三十日廣告等影本附卷可稽。又被害人
    丁○○、乙○○、甲○○確分別於如犯罪事實欄所述之時、地遭竊取如事實欄所
    載之車輛，並遭恐嚇取財匯款至被告丙○○之上開帳戶等情，已經被害人丁○○
    、乙○○、甲○○於警訊中證述明確，並有贓物認領保管單三紙、匯款回條影本
    二紙、存款明細分類帳、跨行入戶電匯轉帳收入傳票、匯入匯款成功明細表影本
    各一紙在卷可稽。再者，個人向各銀行機構開設帳戶，並無不便之處，依社會常
    情，如非不法用途，何需向他人購買存摺、提款卡、印章等物？而不法人士利用
    收購、借用、竊取存摺、印章或其他財產上重要證件，以從事竊盜、詐欺取財、
    恐嚇取財或其他財產上犯罪之情事，幾乎無日不有，且廣見於報紙、雜誌、收音
    機、電視之報導，已為社會大眾所週知。是國人對於存摺、印章或其他財產上重
    要證件，無不小心翼翼，妥善保管，且不輕易提供他人，更不可能交付不熟識之
    人，以免不法人士據為從事財產上犯罪之工具。被告等年齡分別為二十八歲及五
    十歲，已有一定之常識及社會經驗，對於前述存摺、印章或其他財產上重要證件
    經常為不法人士據為從事財產上犯罪工具之情事，應已知之甚明。而依被告戊○○於警訊時及偵審中所供，其對於向其購買帳戶之成年男子之年籍、姓名、住處
    一概不知，被告丙○○將上開存摺、提款卡、印章販賣予被告戊○○，被告戊○○再轉賣予上開陌生成年男子使用，該男子可能利用其存摺、印章，以進行財產
    上犯罪，他人之財產，將因而有遭受損害之危險一事，即有預見，而渠等各為圖
    得每本存摺一千元之利益，縱使他人之財產，將因渠等交付存摺、提款卡、印章
    給該名陌生之男子使用，而有遭受損害之危險，亦在所不顧，足認被告等確有幫
    助該陌生男子犯罪之不確定故意無訛。本件事證已臻明確，被告等上揭犯行均堪
    以認定，應依法論科。
二、本件被告二人出售之存摺，遭人作為恐嚇取財之用，而恐嚇取財之犯罪地在彰化
    縣境內，是本院有管轄權，合先敘明。核被告丙○○、戊○○所為，係各犯刑法
    第三百四十六條第一項之幫助恐嚇取財罪。被告等先後多次幫助恐嚇取財之犯行
    ，時間緊接，犯罪構成要件復相同，顯係基於概括之犯意反覆為之，為連續犯，
    應各論以一罪。又被告等係基於幫助之犯意而為之，應依正犯之刑減輕之。爰分
    別審酌被告等之品行、犯罪之動機、智識程度、目的、手段、所生危害及犯後坦
    承犯行且態度良好等一切情狀，分別從輕量處如主文所示之刑，並均諭知易科罰
    金之折算標準，以示懲儆。
三、又被告等為前開犯罪行為後，刑法第四十一條已於九十年一月十日修正公布，經
    比較修正前後之規定，以修正後之新法較有利於被告，爰依刑法第二條第一項前
    段規定，適用修正後之刑法第四十一條第一項前段，而諭知易科罰金之折算標準
    ，附此敘明。
據上論斷，應依刑事訴訟法第二百九十九條第一項前段，刑法第五十六條、第三十條
第二項、第三百四十六條第一項、第二條第一項前段、第四十一條第一項前段，罰金
罰鍰提高標準條例第一條前段、第二條前段，判決如主文。
本件經檢察官林鈴淑到庭執行職務。
中      華      民      國    九十一    年      七      月    三十一    日
                                    臺灣彰化地方法院刑事第二庭
                                        法      官  康  弼  周
右正本證明與原本無異。
如不服本判決，應於判決送達後十日內向本院提出上訴狀( 須附繕本 )。
告訴人或被害人對於判決如有不服具備理由請求檢察官上訴者，其上訴期間之計算係
以檢察官收受判決正本之日期為準。
                                        法院書記官  詹  國  立
中      華      民      國    九十一    年      八      月      五      日
刑法第三百四十六條
意圖為自己或第三人不法之所有，以恐嚇使人將本人或第三人之物交付者，處六月以
上五年以下有期徒刑，得併科一千元以下罰金。
以前項方法得財產上不法之利益或使第三人得之者，亦同
前二項之未遂犯，罰之。
